臺灣板橋地方法院刑事判決             100年度易字第4062號
公  訴  人  臺灣板橋地方法院檢察署檢察官
被      告  饒耀南
上列被告因違反毒品危害防制條例案件，經檢察官提起公訴（10
0 年度毒偵字第7257號），經本院依簡式審判程序審理後，判決
如下：
    主  文
饒耀南施用第二級毒品，累犯，處有期徒刑陸月，如易科罰金，
以新臺幣壹仟元折算壹日。
    事  實
一、饒耀南前因施用毒品案件，經本院以91年度毒聲字第4074號
    裁定送觀察、勒戒後，因認有繼續施用毒品之傾向，由本院
    以93年度毒聲字第1156號裁定令入戒治處所施以強制戒治，
    嗣因認無繼續戒治之必要，於民國94年3 月11日執行完畢釋
    放出臺灣臺北戒治所（現更名為法務部矯正署臺北戒治所）
    ，並於94年3 月29日由臺灣板橋地方法院檢察署檢察官以94
    年度戒毒偵字第134 號為不起訴處分確定，惟其於上開強制
    戒治執行完畢釋放後5 年內，復因施用第二級毒品，分別經
    本院以98年度簡字第6229號、臺灣桃園地方法院以98年度壢
    簡字第2207號判決判處有期徒刑4 月、5 月確定（此部分刑
    期與其他刑期經法院合併定應執行刑後，其經入監執行，於
    100 年8 月24日縮短刑期假釋出監付保護管束中，尚未執行
    完畢）。饒耀南另因違反肅清煙毒條例等案件，前經臺灣臺
    北地方法院以82年度訴字第584 號判決分別判處有期徒刑7
    年6 月、3 年6 月、8 月，應執行有期徒刑11年6 月確定，
    其經入監執行前揭刑期，而於87年6 月20日縮短刑期假釋出
    監並付保護管束，嗣因案遭撤銷假釋，且前揭有期徒刑3 年
    6 月、8 月刑期復經臺灣臺北地方法院以96年度聲減字第27
    04號裁定分別減刑為有期徒刑1 年9 月、4 月後，再與前揭
    不得減刑之有期徒刑7 年6 月刑期合併定應執行有期徒刑9
    年6 月確定，而其經入監執行前揭刑期之殘刑有期徒刑3 年
    8 月11日，甫於97年9 月24日縮刑期滿徒刑執行完畢（於本
    案構成累犯）。
二、詎饒耀南仍不知悔改，另基於施用第二級毒品之犯意，於10
    0 年9 月24日上午1 時許，在臺北市○○區○○路某夜店，
    以將第二級毒品大麻捲入香菸內再點火吸食之方式，施用大
    麻1 次。嗣因饒耀南仍在假釋付保護管束期間內，遂於100
    年9 月26日15時15分許，向臺灣板橋地方法院檢察署觀護人
    報到，並經採集其尿液送鑑驗後，始悉上情。
三、案經臺灣板橋地方法院檢察署觀護人報請臺灣板橋地方法院
    檢察署檢察官偵查後提起公訴。
    理  由
一、本案被告饒耀南所犯係死刑、無期徒刑、最輕本刑為3 年以
    上有期徒刑以外之罪，其於準備程序中就被訴事實為有罪之
    陳述，經本院告知簡式審判程序之旨，並聽取公訴人、被告
    之意見後，經裁定進行簡式審判程序審理，合先敘明。
二、上揭犯罪事實，業據被告饒耀南於檢察官訊問及本院審理時
    均坦承不諱，並有臺灣板橋地方法院檢察署檢察官執行保護
    管束指揮書、臺灣板橋地方法院檢察署受保護管束人尿液檢
    體監管紀錄表各1 份附卷可稽，而其經觀護人採集尿液送台
    灣尖端先進生技醫藥股份有限公司囑託鑑定結果，確呈大麻
    陽性反應，亦有該公司100 年10月12日濫用藥物檢驗報告1
    份附卷可稽，足以佐證被告自白與事實相符，堪以採信。再
    被告前因施用毒品案件，經本院以91年度毒聲字第4074號裁
    定送觀察、勒戒後，因認有繼續施用毒品之傾向，由本院以
    93年度毒聲字第1156號裁定令入戒治處所施以強制戒治，嗣
    因認無繼續戒治之必要，於94年3 月11日執行完畢釋放出臺
    灣臺北戒治所，並於94年3 月29日由臺灣板橋地方法院檢察
    署檢察官以94年度戒毒偵字第134 號為不起訴處分確定，惟
    其於上開強制戒治執行完畢釋放後5 年內，復因施用第二級
    毒品，分別經本院以98年度簡字第6229號、臺灣桃園地方法
    院以98年度壢簡字第2207號判決判處有期徒刑4 月、5 月確
    定等情，有臺灣高等法院被告前案紀錄表1 份附卷可稽，足
    徵被告於強制戒治執行完畢釋放後5 年內，曾因施用第二級
    毒品經法院判處罪刑後，始進而再為本案施用大麻之事證明
    確，已非毒品危害防制條例第20條、第23條所定之「初犯」
    或「5 年後再犯」情形（最高法院95年度第7 次刑事庭會議
    紀錄參照），自應依法論科。
三、按大麻屬毒品危害防制條例第2 條第2 項第2 款所定之第二
    級毒品，是核被告饒耀南所為，係犯毒品危害防制條例第10
    條第2 項之施用第二級毒品罪。被告為施用大麻而持有大麻
    之低度行為，為其施用第二級毒品之高度行為所吸收，不另
    論罪。查被告前因違反肅清煙毒條例等案件，經臺灣臺北地
    方法院以82年度訴字第584 號判決分別判處有期徒刑7 年6
    月、3 年6 月、8 月，應執行有期徒刑11年6 月確定，其經
    入監執行前揭刑期，而於87年6 月20日縮短刑期假釋出監並
    付保護管束，嗣因案遭撤銷假釋，且前揭有期徒刑3 年6 月
    、8 月刑期復經臺灣臺北地方法院以96年度聲減字第2704號
    裁定分別減刑為有期徒刑1 年9 月、4 月後，再與前揭不得
    減刑之有期徒刑7 年6 月刑期合併定應執行有期徒刑9 年6
    月確定，而其經入監執行前揭刑期之殘刑有期徒刑3 年8 月
    11日，甫於97年9 月24日縮刑期滿徒刑執行完畢，有前開臺
    灣高等法院被告前案紀錄表在卷足徵，其於有期徒刑執行完
    畢5 年內故意再犯本案有期徒刑以上之罪，依刑法第47條第
    1 項規定成立累犯，並應加重其刑。爰審酌被告前已有因施
    用第二級毒品經法院判處罪刑之前科紀錄，竟仍不思尋求正
    當之身心發展，再施用足以導致精神障礙、性格異常，甚至
    造成生命危險之大麻，戕害一己之身心健康，對社會治安可
    能之危害程度非微，惟於犯後尚知坦認犯行等一切情狀，量
    處如主文所示之刑，並定其如易科罰金之折算標準，以示懲
    儆。
據上論斷，應依刑事訴訟法第273 條之1 第1 項、第299 條第1
項前段，毒品危害防制條例第10條第2 項，刑法第11條前段、第
47條第1 項、第41條第1 項前段，判決如主文。
本案經檢察官蔡景聖到庭執行職務
中    華    民    國   100    年    12    月    29    日
                  刑事第八庭  法  官  張 兆 光
上列正本證明與原本無異。
如不服本判決，應於判決送達後10日內敘明上訴理由，向本院提
出上訴狀 (應附繕本) ，上訴於臺灣高等法院。其未敘述上訴理
由者，應於上訴期間屆滿後20日內向本院補提理由書「切勿逕送
上級法院」。
                              書記官  曹 秋 冬
中    華    民    國   100    年    12    月    29    日
附錄本案論罪科刑法條：
毒品危害防制條例第10條第2 項
施用第二級毒品者，處3 年以下有期徒刑。